【裁判字號】    92,易,895
【裁判日期】    920407
【裁判案由】    竊盜
【裁判全文】
臺灣臺中地方法院刑事判決                          九十二年度易字第八九五號
    公  訴  人  臺灣臺中地方法院檢察署檢察官
    被      告  甲○○
右列被告因竊盜案件，經檢察官提起公訴（九十二年度偵字第九三八號），本院判決
如左：
    主  文
甲○○竊盜，累犯，處有期徒刑肆月，如易科罰金，以佰元折算壹日。
    事  實
一、甲○○有侵占、違反麻醉藥品管理條例、竊盜、偽造文書、毒品危害防制條例等
    前科，其中於民國（下同）八十八年間因偽造文書案件，經本院判處有期徒刑三
    月確定，於八十八年九月二十四日執行完畢，猶不知悔改，於九十一年十二月三
    十日十四時許前某時，經臺中市○○路與向上路口，見乙○○所有未懸掛車牌之
    小客車（一九九三年份，原車牌號碼Ｇ６─８５６３號）停放於停車格內有數月
    之久，遂基於為自己不法所有之意圖，經檢查後發現該車已無電力，先為該車裝
    置電池，再以車上插於鑰匙孔之鑰匙一支予以發動之方式竊取，得手後據為己用
    。嗣於九十一年十二月三十日十四時許，在臺中市○○○路與黎明路口，為警查
    獲駕駛上開小客車之甲○○，並扣得行竊所用之鑰匙一支。
二、案經乙○○訴由臺中市警察局移送臺灣臺中地方法院檢察署檢察官偵查起訴。
    理  由
一、訊據被告甲○○對有於右揭地點將本件小客車修復後，以車內鑰匙發動而駛離原
    停車位置等情均自承在卷，惟矢口否認有竊盜犯意，辯稱：只是暫時使用該車，
    因遭警查獲而沒有機會將車還給車主云云。惟查，被告未經車主乙○○同意，即
    將上開小客車駛離原停車地點等情，業據被告自承在卷，復據告訴人乙○○指述
    失竊情節在卷，其供稱：我與甲○○不認識，沒有將車子交給甲○○使用。我要
    告甲○○竊盜等語（偵卷第十六、十七頁），並有扣案為被告用以發動該車，將
    車駛離原停車地點之鑰匙一支可佐，且有被害人出具之贓物認領保管單可憑；再
    查，被告明知自己對該小客車並無使用權，竟未經車主乙○○同意，即自行將小
    客車修復，並駛離現場等情，亦據被告於偵訊亦陳明：「（檢察官問：你開走那
    部車的用意為何？）為了搭載我孫子上下課用。」、「（檢察官問：為何未經過
    車主同意，就將車子改裝修復並將他開走？）我知道該車是別人的，只是沒有用
    ，所以才將之修復後開走。」，足認被告將本件小客車駛離停車地點，確具為自
    己不法所有之意圖。被告雖辯稱：係暫時使用該車，有在這部車原來停車的地上
    ，有寫我的行動電話，並寫貴車主請跟我聯絡，二十分鐘就回來云云，惟被告縱
    有意價購該車，車主未必同意出售，於車主同意出售交付該車之前，被告對該車
    並無使用權，其理甚明，被告明知其對該小客車並無使用權，竟未經車主同意，
    自行修復且駛離停車地點，並前往加油，縱其有意價購，亦不足為有利被告之認
    定；且查，並無任何證據足資證明被告有意價購該車，而有於原地點地上載明行
    動電話，再參以本件小客車為警查獲時，係懸掛被告所有另部小客車之車牌號碼
    ２Ｖ─四三三九號車牌二面等情，亦據被告於警訊陳明在卷，倘被告無將該小客
    車據為自己所有之意，何須刻意另取自己所有之小客車車牌懸掛於該失竊小客車
    上？被告辯稱：係供暫時使用云云，顯非可採。事證明確，被告右揭犯行堪予認
    定。
二、核被告所為，係犯刑法第三百二十條第一項之普通竊盜罪。被告甲○○有侵占、
    違反麻醉藥品管理條例、竊盜、偽造文書、毒品危害防制條例等前科，其中於八
    十八年間因偽造文書案件，經本院判處有期徒刑三月確定，於八十八年九月二十
    四日執行完畢，有臺灣臺中地方法院檢察署刑案資料查註紀錄表在卷可佐，其於
    五年以內再犯本件有期徒刑以上之罪，為累犯，應依刑法第四十七條規定加重其
    刑。爰審酌被告年已五十六歲，其因經濟狀況不佳，原自己所使用之小客車已故
    障不能使用，遂竊取本件車輛供己使用，暨考其犯罪之動機、目的、手段，本件
    失竊小客車之價值，被告之犯罪後態度等一切情狀，量處如主文所示之刑，並諭
    知易科罰金之折算標準。
三、扣案之鑰匙一支，係被告用以行竊所用之物，惟非被告所有，而係在失竊小客車
    內拾得之物，業據被告陳明在卷，既無證據證明係被告所有，與沒收之要件未合
    ，自不予宣告沒收，附此敘明。
據上論斷，應依刑事訴訟法第二百九十九條第一項前段，刑法第三百二十條第一項、
第四十七條、第四十一條第一項前段，罰金罰鍰提高標準條例第一條前段、第二條，
判決如主文。
中      華      民      國    九十二    年      四      月      七      日
                                        臺灣臺中地方法院刑事第四庭
                                            法  官    黃  家  慧
右正本證明與原本無異。
如不服本判決，應於送達後十日內向本院提出上訴狀(須附繕本)，上訴於台灣高等
法院台中分院。
                書記官
中      華      民      國    九十二    年      四      月      八      日
附論罪科刑法條：
刑法第三百二十條第一項：
意圖為自己或第三人不法之所有，而竊取他人之動產者，為竊盜罪，處五年以下有期
徒刑、拘役或五百元以下罰金。


司法院資訊處製作；財團法人民間司法改革基金會備份。
